臺灣士林地方法院交通事件裁定　　　　100年度交聲字第487號
原處分機關　交通部公路總局臺北區監理所蘆洲監理站
異議人即　　陳立勳
受處分人
上列異議人即受處分人因違反道路交通管理處罰條例案件，對於
交通部公路總局臺北區監理所蘆洲監理站中華民國100 年5 月10
日所為之處分（原處分案號：北監蘆字第裁46-AEZ098170號）聲
明異議，本院裁定如下：
    主  文
異議駁回。
    理  由
一、按汽車行駛至交岔路口，其行進、轉彎，應遵守燈光號誌；
    汽車駕駛人，行經有燈光號誌管制之交岔路口闖紅燈者，處
    新臺幣（下同）1,800 元以上5,400 元以下罰鍰，並記違規
    點數3 點，道路交通安全規則第102 條第1 項第1 款、道路
    交通管理處罰條例第53條第1 項、第63條第1 項第3 款定有
    明文。
二、原處分意旨略以：異議人即受處分人陳立勳於民國100 年3
    月20日4 時13分許，騎乘車牌號碼CTT-921 號重型機車（下
    稱上開機車），行經臺北市○○○路○ 段、葫蘆街口處，逕
    自闖越延平北路5 段方向之紅燈，左轉進入葫蘆街，為警當
    場攔停舉發「闖紅燈」之違規，異議人不服乃拒絕於舉發單
    上簽名，但仍收受該舉發通知單，並於100 年4 月1 日至原
    處分機關即交通部公路總局臺北區監理所蘆洲監理站陳述不
    服，惟經原處分機關函詢原舉發單位調查後，仍認異議人有
    上揭違規行為，爰依道路交通管理處罰條例第53條第1 項規
    定，裁處異議人罰鍰1,800 元，並依同條例第63條第1 項第
    3 款（裁決書漏載第3 款）規定，記違規點數3 點。
三、聲明異議意旨略以：伊係於黃燈時即通過停止線，並未加速
    通過，亦未妨礙其他駕駛人行車，該員警並非在舉發路口等
    候，即斷然指伊紅燈左轉，實難謂合理云云。
四、經查：
    (一)本件異議人即受處分人陳立勳於100 年3 月20日4 時13分
      許，騎乘上開機車沿延平北路5 段南往北行向行駛，至延
      平北路5 段與葫蘆街之交岔路口時，即左轉往葫蘆街方向
      騎乘，後為員警當場攔停並舉發異議人有「紅燈左轉」之
      違規等情，為異議人所不爭執，並有臺北市政府警察局北
      市警交大字第AEZ098170 號舉發通知單1 紙在卷可稽，此
      部分事實，洵堪認定。
    (二)異議人雖以上揭情詞置辯，惟據證人即舉發本件違規之臺
      北市政府警察局士林分局社子派出所員警蔡雨良到庭結證
      稱：當天是巡邏勤務，伊在臺北市○○○路○ 段225 號前
      停等紅燈，已停等約10秒，伊之方向是由北往南，有1 輛
      重機車由南往北行駛在延平北路5 段直接左轉葫蘆街，伊
      當時看紅綠燈號誌為紅燈，伊就騎機車從後攔查，伊說「
      先生，你剛才是闖紅燈」，但異議人說他沒有闖紅燈，伊
      就說「伊剛才在那邊停等紅燈，伊自己都在停等紅燈，怎
      麼可能會是綠燈」。當時伊看到異議人左轉葫蘆街後，有
      抬頭看交通號誌，確實是紅燈，異議人是在該路口已經紅
      燈後10秒才違規左轉等語（見本院卷第27頁至28頁），證
      人並當庭繪製現場圖1 紙附卷，並於其上標明異議人左轉
      路線即證人當時停等紅燈之位置（見本院卷第32頁）。細
      繹證人蔡雨良上開證述，其舉發當時既係為巡邏勤務，對
      於各路口車輛行進情形自賦予較高之注意義務，又當時雖
      時值凌晨4 時，惟證人證稱：當時沒有什麼車，當時跟異
      議人同向也有一輛自小客車在停等紅燈等語（見本院卷第
      28頁），故當時雖值深夜，但因車輛非多，證人應無將異
      議人之車輛與其他車輛錯認之虞；再證人蔡雨良就當時其
      停等紅燈之位置、異議人騎乘之路線、紅燈秒數變換及異
      議人紅燈左轉之違規過程，皆詳細且具體描述，內容合理
      明確，所言亦無前後不符等瑕疵，顯非一般憑空捏造證詞
      可擬，且其當時亦於同路口不同方向停等紅燈，對於該路
      口交通號誌燈號變換自是清楚明瞭，加以當時有另名同事
      沈世揚共同目睹異議人違規過程，並與證人一同攔停異議
      人，衡情證人當無誤認異議人違規事實之虞。另證人蔡雨
      良與異議人互不相識，彼此亦無仇怨，其到庭具結擔保其
      供述之真實性，且在負擔偽證罪之心理處罰狀態下，證述
      異議人經認定違規及受舉發之經過，依本件卷存證據資料
      並無任何積極證據足資證明證人上述證述係屬虛偽，應堪
      信證人所述為真實，執勤員警本其維護交通秩序安全職責
      所為之舉發，亦應受到合法正確之推定。綜上，異議人辯
      稱伊通過停止線前交通號誌燈為黃燈云云，實非可採，異
      議人確有於上揭時、地有「紅燈左轉」之違規事實至明。
五、綜上所述，異議人確有於前揭時間、地點行經有燈光號誌管
    制交叉路口闖越紅燈（紅燈左轉）之違規行為，從而原處分
    機關依道路交通管理處罰條例第53條第1 項、第63條第1 項
    第3 款及違反道路交通管理事件統一裁罰基準表等規定，裁
    處異議人罰鍰1,800 元，並記違規點數3 點，核無違誤，本
    件異議無理由，應予駁回。
據上論斷，應依道路交通事件處理辦法第18條，裁定如主文。
中    華    民    國   100    年    8     月    31    日
                        交通法庭法  官  高雅敏
以上正本與原本無異。
如不服本裁定，應於送達後5日內，向本院提出抗告狀。
                                書記官  陳映羽
中    華    民    國   100    年    9     月    2     日